# 关于旧准则下以现金结算的股份支付的确认

提问人：shengcong 时间：2011-02-17 14:04:26
求助！
按照 2008 年准则讲解，对于股份支付，新准则下明确了股份支付的确认和计量。新旧准则差异中列明，旧准则实务操作中，没有在报表内确认而是表外披露。
但如果公司同时报母公司IFRS报表，对于公司以现金形式结算的股份支付，总部已经进行精算，并将数字分配到公司，可否在旧准则下和IFRS保持一致，也计入报表费用和负债？

回答人：chenyiwei
旧准则下没有对此作出规定。鉴于旧准则下没有引入公允价值计量和在员工服务期限内确认职工薪酬费用的概念，如果确实需要子公司付出现金的，可以在需支付金额确定后再计入子公司的损益和负债。当然也可以借鉴IFRS下的处理方式。